最高法院刑事判決　　　　　　　　　　　　　　　九十一年度台上字第四三二八號
　　上訴人　台灣高等法院台南分院檢察署檢察官
　　被　告　甲○○
右上訴人因被告違反槍砲彈藥刀械管制條例案件，不服台灣高等法院台南分院中華民
國九十一年五月三十日第二審判決（九十一年度上訴字第五一五號，起訴案號：台灣
台南地方法院檢察署八十九年度偵字第八三○三號），提起上訴，本院判決如左：
    主  文
上訴駁回。
    理  由
按刑事訴訟法第三百七十七條規定，上訴於第三審法院，非以判決違背法令為理由，
不得為之。是提起第三審上訴，應以原判決違背法令為理由，係屬法定要件。如果上
訴理由狀並未依據卷內訴訟資料，具體指摘原判決不適用何種法則或如何適用不當，
或所指摘原判決違法情事，顯與法律規定得為第三審上訴理由之違法情形，不相適合
時，均應認其上訴為違背法律上之程式，予以駁回。本件原判決維持第一審諭知被告
甲○○無罪之判決，駁回檢察官在第二審之上訴。已詳敘認定之依據及憑以認定之理
由，從形式上觀察，原判決並無任何違背法令之處。上訴意旨雖謂原判決以「被告在
警方於其住宅未搜索到槍枝之情況下，向警方表示要把槍枝交待清楚，警方亦依其指
示等待為由，認為被告確係在尋找槍枝，並非將其原所持有之槍、彈取交警方，否則
，被告應知至何處取出槍、彈或直接帶警方人員前往取得，自毋庸花費長達五、六小
時之時間。」此推論在邏輯上顯非必然。蓋警員陳典章於偵查、一審中已證稱：「渠
等前往被告住處搜索，離開前有向被告透漏有線報檢舉其有槍枝，其他單位亦有此線
報，倘今日未搜到槍枝，他日必有其他單位前來搜索，可利用今日之機會把槍枝交待
清楚。被告就表示會把槍枝交待清楚，伊就將行動電話號碼留給被告。」足認被告應
係聽進警員陳典章之語，致事後乃有交出槍、彈之舉。至於其內心盤算如何取槍？在
何處交槍？如何交槍？他人豈可輕易得知。原審竟以被告未立即前往置放槍、彈之地
點取出槍、彈或直接帶警方人員前往取得，且花費長達五、六小時之時間，始通知警
方前往汽車賓館取出槍、彈，認為「被告確係在尋找槍枝，並非將其原所持有之槍、
彈取交警方。」足認此認定顯與經驗法則與論理法則有違，當有證據法則適用不當之
違法。又原判決認為「被告係與警方協議後始張羅槍、彈交予警方，則被告在主觀上
並無占有管領支配之意思，雖在客觀上有先將槍、彈置於自己實力支配之下，惟係擬
於警方到達時立即交出，並無持續持有相當時間之意圖，且非基於為自己管領之目的
，著手尋找扣案之槍、彈，故被告自始即不具有持有扣案槍、彈之故意。」此無疑係
為被告之犯行尋求合理化之解釋。經查「持有」固係指行為人以支配之意思，將物品
置於自己事實上得為實力支配之狀態而言，被告雖係為警方之要求而交付槍、彈，然
在未交出之前，該槍、彈仍係在被告以支配之意思，將之置於自己事實上得為實力支
配之狀態下，且仍應認為持有相當時間之意圖，並具有社會危險性。故原審竟為被告
無罪之判決，應有刑事訴訟法第三百七十八條前段判決不適用法則之違法云云。然查
事實審法院有本於調查所得證據資料，依客觀標準斟酌取捨而判斷事實之職權。原判
決參酌被告之供述、警員陳典章在偵查與第一審、證人李宗杰在第一審之證述、卷附
行動電話通聯紀錄等證據資料為綜合判斷，認定扣案槍彈非被告原即持有，而係於警
方搜索未果後始尋找持交警方，自始不具持有槍彈之故意，已詳細說明其理由，此項
判斷，尚與經驗法則及論理法則無違。上訴意旨置原判決之論敘於不顧，徒對原審採
證認事之職權行使，任意指摘，難謂已符合首揭法定上訴要件，其上訴違背法律上之
程式，應予駁回。
據上論結，應依刑事訴訟法第三百九十五條前段，判決如主文。
中      華      民      國    九十一    年      八      月      一      日
                              最高法院刑事第五庭
                                  審判長法官  謝  家  鶴
                                        法官  洪  文  章
                                        法官  花  滿  堂
                                        法官  陳  世  淙
                                        法官  洪  佳  濱
      右正本證明與原本無異
                                              書  記  官
中      華      民      國    九十一    年      八      月     十三     日
